【裁判字號】    95,訴,198
【裁判日期】    950626
【裁判案由】    
【裁判全文】
臺灣彰化地方法院刑事判決               95年度訴字第198號
公  訴  人  臺灣彰化地方法院檢察署檢察官
被      告  甲○○
上列被告因違反毒品危害防制條例案件，經檢察官提起公訴（九
十四年度毒偵字第五九七九號、九十五年度毒偵字第九九號），
本院認有刑事訴訟法第二百七十三條之一第一項之情形，而改依
簡式審判程序判決如下：
    主  文
甲○○連續施用第一級毒品，累犯，處有期徒刑玖月，扣案之摻
有海洛因之香菸頭支，沒收銷燬之；又施用第二級毒品，累犯
，處有期徒刑柒月。應執行有期徒刑壹年月。扣案之摻有海洛
因之香菸頭支，沒收銷燬之。
    事  實
一、甲○○曾因違反毒品危害防制條例案件，經本院以九十年度
    易字第五七七號刑事判決判處有期徒刑七月確定，入監執行
    ，於民國（下同）九十一年十月三十一日執行完畢。又其前
    因施用毒品案件，經本院以八十八年度毒聲字第八六九號裁
    定移送觀察、勒戒後，認無繼續施用毒品之傾向，由臺灣彰
    化地方法院檢察署檢察官於八十八年三月十二日以八十八年
    度偵字第二五一八號為不起訴處分確定；復於九十年間，又
    因施用毒品案件，經本院以九十年度毒聲字第六八九號裁定
    送觀察、勒戒後，認有繼續施用毒品之傾向，經檢察官聲請
    ，由本院以九十年度毒聲字第一三五一號裁定移送戒治處所
    施予強制戒治一年，自九十年四月二十三日起送臺灣雲林戒
    治所施以強制戒治滿三月後，其成效經評定合格，無繼續戒
    治必要，經本院以九十年度毒聲字第三七四八號裁定停止戒
    治，所餘戒治期間付保護管束，迄九十一年三月二十八日保
    護管束期滿，未經撤銷其停止戒治，而視為業已執行期滿，
    此部分所犯刑事案件部分，則經本院以九十年度易字第五七
    七號刑事判決判處有期徒刑七月確定（業已執行完畢）；再
    因施用第二級毒品案件，經本院於九十四年十月二十七日以
    九十四年度易字第一０六０號刑事判決判處有期徒刑八月確
    定（現正執行中）。詎其仍不知悔改，於前開強制戒治執行
    完畢釋放後五年內，復基於施用第一級毒品海洛因之概括犯
    意，自九十三年十一月十日起至九十四年十一月二十一日止
    ，在其位於彰化縣芳苑鄉路平村和平巷七之二號之住所，以
    將第一級毒品海洛因摻入香菸內，點火加以吸食之方式，連
    續施用第一級毒品海洛因多次，平均約一星期施用一次。另
    基於施用第二級毒品甲基安非他命之犯意，於九十四年十一
    月二十一日，在其上開住所內，以將第二級毒品甲基安非他
    命摻入香煙內，點火加以吸食之方式，施用第二級毒品甲基
    安非他命一次。嗣於九十四年十一月二十二日十六時五十分
    許，在其上開住所內，為警查獲，並扣得，並扣得摻有海洛
    因之香菸頭三支。
二、案經彰化縣警察局二林分局報請臺灣彰化地方法院檢察署檢
    察官偵查起訴，本院認有刑事訴訟法第二百七十三條之一第
    一項之情形，而改依簡式審判程序審理。
    理  由
一、按除被告所犯為死刑、無期徒刑、最輕本刑為三年以上有期
    徒刑之罪或高等法院管轄第一審案件者外，於刑事訴訟法第
    二百七十三條第一項程序進行中，被告先就被訴事實為有罪
    之陳述時，審判長得告知被告簡式審判程序之旨，並聽取當
    事人、代理人、辯護人及輔佐人之意見後，裁定進行簡式審
    判程序；除簡式審判程序及簡易程序案件外，第一審應行合
    議審判，刑事訴訟法第二百七十三條之一第一項、第二百八
    十四條之一分別定有明文。本件被告甲○○所犯係死刑、無
    期徒刑、最輕本刑為三年以上有期徒刑或高等法院管轄第一
    審案件以外之罪，並於本院行準備程序時就被訴事實為有罪
    之陳述，本院合議庭依前揭規定，經評議結果，裁定改由受
    命法官獨任行簡式審判程序，先予敘明。
二、上揭事實，業據被告甲○○迭於警、偵訊中及本院行準備程
    序與審理時均坦承不諱，且其於九十四年十一月二十二日為
    警查獲時所採取之尿液，經送鑑驗結果，確呈甲基安非他命
    及嗎啡陽性反應，此有彰化縣警察局二林分局委託檢驗尿液
    代號與真實姓名對照單、彰化縣衛生局九十四年十二月五日
    煙檢字第九四五０九六號煙毒尿液檢驗成績書及詮昕科技股
    份有限公司於九十五年一月五日所出具之濫用藥物尿液檢驗
    報告各一紙附卷可稽，此外，復有摻有海洛因之香煙頭三支
    扣案可資佐證。再參以施用第一級毒品海洛因具有成癮性，
    被告前又已有施用毒品之犯行，有其前案紀錄可憑，且經觀
    察勒戒後，仍再次施用毒品，被告顯有難以戒斷，且已成癮
    之情事，故雖被告於九十四年十一月二十二日為警查獲前三
    日以外之施用第一級毒品海洛因之犯行未經採尿鑑驗，然依
    前開說明，亦應認被告之自白確與事實相符，洵堪採信。再
    查，被告曾因施用毒品案件，經本院以八十八年度毒聲字第
    八六九號裁定移送觀察、勒戒後，認無繼續施用毒品之傾向
    ，由臺灣彰化地方法院檢察署檢察官於八十八年三月十二日
    以八十八年度偵字第二五一八號為不起訴處分確定；復於九
    十年間，又因施用毒品案件，經本院以九十年度毒聲字第六
    八九號裁定送觀察、勒戒後，認有繼續施用毒品之傾向，經
    檢察官聲請，由本院以九十年度毒聲字第一三五一號裁定移
    送戒治處所施予強制戒治一年，自九十年四月二十三日起送
    臺灣雲林戒治所施以強制戒治滿三月後，其成效經評定合格
    ，無繼續戒治必要，經本院以九十年度毒聲字第三七四八號
    裁定停止戒治，所餘戒治期間付保護管束，迄九十一年三月
    二十八日保護管束期滿，未經撤銷其停止戒治，而視為業已
    執行期滿，此部分所犯刑事案件部分，則經本院以九十年度
    易字第五七七號刑事判決判處有期徒刑七月確定（業已執行
    完畢）；再因施用第二級毒品案件，經本院於九十四年十月
    二十七日以九十四年度易字第一０六０號刑事判決判處有期
    徒刑八月確定（現正執行中）等情，有該不起訴處分書、判
    決書、臺灣高等法院被告全國前案紀錄表及臺灣彰化地方法
    院檢察署刑案資料查註紀錄表在卷足憑，被告顯係於受強制
    戒治執行完畢釋放後，五年內再犯毒品危害防制條例第十條
    第一、二項之罪，依同條例第二十三條第二項規定，應依法
    論科。綜上所述，本件犯罪事證明確，被告前開犯行洵堪認
    定。
三、核被告甲○○所為，係犯毒品危害防制條例第十條第一項之
    施用第一級毒品罪及同條第二項之施用第二級毒品罪。被告
    為施用毒品而持有第一、二級毒品，其持有之低度行為均應
    為施用之高度行為所吸收，均不另論罪。被告先後多次施用
    第一級毒品之犯行，時間均緊接，所犯又係構成要件相同之
    罪，顯係基於概括犯意反覆為之，為連續犯，應依刑法第五
    十六條規定，以一罪論，並加重其刑。又其所犯上開二罪，
    犯意各別，行為互殊，且犯罪構成要件亦不同，應予分論併
    罰。復查被告曾因違反毒品危害防制條例案件，經本院以九
    十年度易字第五七七號刑事判決判處有期徒刑七月確定，入
    監執行，於九十一年十月三十一日執行完畢等情，有臺灣彰
    化地方法院檢察署刑案資料查註紀錄表及臺灣高等法院被告
    全國前案紀錄表等件在卷可參，被告於受有期徒刑之執行完
    畢後，五年內再犯有期徒刑以上之罪，為累犯，應依刑法第
    四十七條規定，分別加重其刑，並就施用第一級毒品部分依
    法遞加重其刑。爰審酌被告前曾有施用毒品犯行，經送觀察
    勒戒、強制戒治執行完畢釋放後，猶不知悔改，再施用毒品
    不輟，不僅戕害自身健康，更辜負國家將之視為病人，並施
    以長時間之戒治處遇之苦心，惟其對他人權益之侵害仍屬有
    限，於警、偵訊中及本院行準備程序與審理時均已坦承犯行
    ，暨其犯罪動機、目的、手段、施用之次數、期間及其智識
    程度、生活狀況等一切情狀，分別量處如主文所示之刑，並
    定應執行刑。扣案之被告所有摻有海洛因之香菸頭三支，因
    事實上已無從與附著其上之海洛因完全析離，應認係屬第一
    級毒品，爰依毒品危害防制條例第十八條第一項前段規定，
    沒收銷燬之。
據上論斷，應依刑事訴訟法第二百七十三條之一第一項、第二百
九十九條第一項前段，毒品危害防制條例第十條第一項、第二項
、第二十三條第二項、第十八條第一項前段，刑法第十一條、第
五十六條、第四十七條、第五十一條第一項第五款，判決如主文
。
本案經檢察官田德煙到庭執行職務。
中    華    民    國    95    年    6     月    26    日
                  刑事第一庭          法  官  簡璽容
以上正本證明與原本無異。
如不服本判決，應於判決送達後十日內向本院提出上訴狀 (須附
繕本 )。
中    華    民    國    95    年    6     月    27    日
                                      書記官  王惠嬌
附錄本案論罪科刑法條全文：
毒品危害防制條例第10條
施用第一級毒品者，處 6 月以上 5 年以下有期徒刑。
施用第二級毒品者，處 3 年以下有期徒刑。


司法院資訊處製作；財團法人民間司法改革基金會備份。
